臺灣屏東地方法院刑事判決
111年度原訴字第38號
公  訴  人  臺灣屏東地方檢察署檢察官
被      告  李莊雲彰




指定辯護人  本院公設辯護人張宏惠
被      告  許峯旗


上列被告等因傷害案件，經檢察官提起公訴（111年度調偵字第3
47號），被告於準備程序中就被訴事實為有罪之陳述，經告知簡
式審判程序之旨，並聽取當事人之意見後，本院合議庭裁定進行
簡式審判程序，判決如下：
    主  文
李莊雲彰共同犯傷害罪，處拘役伍拾日，如易科罰金，以新臺幣
壹仟元折算壹日。
許峯旗共同犯傷害罪，處拘役伍拾日，如易科罰金，以新臺幣壹
仟元折算壹日。
    事  實
一、李莊雲彰、許峯旗與NGUYEN VAN LUONG（中文名：阮文良)
    間曾分別因細故有爭執，渠等因而相約於民國111年1月23日
    20時許，在許峯旗之妻譚氏雪經營之姊妹檳榔攤(址設：屏
    東縣○○鄉○○○○段000號)飲酒和解。渠等與其他友人在上址包
    廂內飲酒至隔(24)日1時30分許時，阮文良突因與前女友發生
    爭執心生不滿，竟持椅子破壞店內木門洩憤後跑出店外，李莊
    雲彰、許峯旗見狀唯恐阮文良逃逸無蹤，連忙追出去，當時
    在店內幫忙的許庭維(許峯旗之子，所涉妨害秩序等罪嫌，
    另經不起訴處分)亦奔出店外查看，阮文良跑至屏東縣○○鄉○○○○
    段00號前馬路不慎跌倒，李莊雲彰、許峯旗追上後一時氣憤，
    即共同基於傷害之犯意聯絡，共同以腳踹踢阮文良腹部、頭部
    等部位，致阮文良受有頭部外傷併顏面撕裂傷(約3公分)及腦震
    盪、腹壁、右前臂擦挫傷等傷害。嗣因許庭維攔阻李莊雲彰
    、許峯旗繼續傷害阮文良，且阮文良已趴在地上無法動彈，渠等
    始作罷離去。　　
二、案經阮文良訴由屏東縣政府警察局屏東分局報告臺灣屏東地
    方檢察署檢察官偵查起訴。
　　理  由
一、本件被告李莊雲彰、許峯旗所犯係死刑、無期徒刑、最輕本
    刑為3 年以上有期徒刑以外之罪，渠等於準備程序就前揭被
    訴事實為有罪之陳述，經法官告知簡式審判程序之旨，並聽
    取渠等與檢察官之意見後，本院認無不得或不宜改依簡式審
    判程序進行之處，爰依刑事訴訟法第273 條之1第1項規定，
    裁定進行簡式審判程序，是本案之證據調查，依同法第273 
    條之2 規定，不受同法第159條第1項、第161條之2、第161
    條之3、第163 條之1及第164條至170條所規定證據能力認定
    及調查方式之限制，合先敘明。
二、上揭犯罪事實，業據被告李莊雲彰、許峯旗等人於警詢、偵
    訊及本院審理中坦承不諱（見警卷第9-21頁；偵卷第125-12
    6頁；本院卷第71-75、84-87頁），核與證人即告訴人阮文
    良於警詢、偵訊時之證述（警卷第35-39頁、偵卷第101-103
    頁）、證人許庭維、譚氏雪於警詢中證述（警卷第27-33、4
    1-47頁）之情節大致相符，並有國軍高雄總醫院屏東分院附
    設民眾診療服務處診斷證明書、現場監視器影像光碟2片、
    影像截圖照片2張、現場照片3張在卷可憑，足徵被告李莊雲
    彰、許峯旗上開任意性自白核與與事實相符，可以採信，本
    案事證明確，被告2人犯行洵堪認定，應依法論科。　　
三、論罪科刑：　　
㈠、核被告李莊雲彰、許峯旗所為，均係犯刑法第277 條第1 項
    傷害罪。
㈡、被告李莊雲彰、許峯旗就上開傷害犯行有犯意聯絡及行為分
    擔，均為共同正犯。被告李莊雲彰與被告許峯旗於上開時地
    ，分別以腳踹之方式傷害告訴人阮文良之行為，係於密接時
    地，基於單一之犯意所為之行為，所侵害法益同一，各該舉
    動獨立性極為薄弱，依一般社會健全觀念，難以強行分開，
    在刑法評價上，以視為數個舉動之接續施行，論以接續犯之
    一罪。
㈢、被告許峯旗固然有起訴書所載論罪科刑及執行完畢之紀錄，
    且據卷附臺灣高等法院被告前案紀錄表記載在卷，然起訴書
    中未主張被告許峯旗之行為為累犯，公訴檢察官於本院審理
    時亦未加以主張，參照最高法院110年度台上大字第5660號
    號裁定意旨，本院自毋庸依職權調查並為相關之認定，併予
    敘明。　　
㈣、爰審酌被告李莊雲彰、許峯旗均為智識成熟之成年人，不思
    以理性和平方式解決糾紛，竟僅因與告訴人之糾紛，2人逕
    共同毆打告訴人1人，以腳踹告訴人成傷，所為實有不該；
    並考量告訴人持椅子破壞店內木門洩憤後跑出店外，致被告
    2人心生氣憤以及告訴人路倒後遭人通報送醫；復考量被告2
    人犯罪之動機、目的、參與程度、實行手段及告訴人之傷勢
    ，被告2人與告訴人迄今未能達成和解；惟斟酌被告2人犯後
    終能坦承犯行，態度尚可；兼衡被告李莊雲彰自述離婚、無
    子、待業中、告中畢業；被告許峯旗已婚，育有三子，現無
    固定工作，國中畢業等一切情狀，分別量處如主文所示之刑
    ，並均諭知如易科罰金之折算標準。　　
據上論斷，應依刑事訴訟法第273條之1第1項、第299條第1項前
段，刑法第277條第1項、第28條，判決如主文。
本案經檢察官蕭惠予提起公訴，檢察官廖期弘到庭執行職務。
中　　華　　民　　國　　111 　年　　9 　　月　　29　　日
                  刑事第六庭    法  官  李松諺
以上正本證明與原本無異。
如不服本判決應於收受判決後20日內向本院提出上訴書狀，並應
敘述具體理由；其未敘述上訴理由者，應於上訴期間屆滿後20日
內向本院補提理由書（均須按他造當事人之人數附繕本）「切勿
逕送上級法院」。　　　　　　　　　
中　　華　　民　　國　　111 　年　　9 　　月　　29　　日
                                書記官  林孟蓁